【裁判字號】    99,易,335
【裁判日期】    990324
【裁判案由】    竊盜
【裁判全文】
臺灣高雄地方法院刑事判決               99年度易字第335號
公  訴  人  臺灣高雄地方法院檢察署檢察官
被      告  甲○○
上列被告因竊盜案件，經檢察官提起公訴（99年度偵字第5128號
、第5285號），本院合議庭裁定由受命法官獨任進行簡式審判程
式，判決如下：
    主  文
甲○○犯夜間侵入住宅毀壞門扇竊盜罪，累犯，處有期徒刑捌月
；又犯竊盜罪，累犯，處有期徒刑參月，扣案之鑰匙壹支沒收。
應執行有期徒刑拾月，扣案之鑰匙壹支沒收。
    事  實
一、甲○○前因違反毒品危害防制條例案件，經本院以94年度易
    字第836 號判決判處有期徒刑6 月確定，於民國96年2 月28
    日縮短刑期執行完畢。詎其仍不知悔改，竟意圖為自己不法
    之所有，基於竊盜之犯意，（一）於99年2 月3 日晚上9 時
    20分許，在高雄市○○區○○路36號11樓之18乙○○租屋處
    ，以手拉開鐵門上之欄杆，自破壞後遭撐開之欄杆縫隙中伸
    手進入門內開啟門鎖，侵入前開住宅，徒手竊取乙○○所有
    之日立牌冷氣機（價值約新臺幣500 元）1 台後，放在其向
    不知情之邱祿勝借用之手推車上，於準備離去時，為高良緯
    發覺而報警查獲，並扣得上開日立牌冷氣機1 台；（二）另
    於99年2 月4 日21時30分許，在高雄市○○區○○路31 號
    騎樓，以自備鑰匙插入機車鑰匙孔啟動電門之方式，徒手竊
    取丙○○所使用之車牌號碼GJL －586 號重型機車，得手後
    供己騎用。嗣於99年2 月4 日22時30分許，在高雄市○○區
    ○○路與自立路口交岔口附近，因行跡可疑為警攔檢查獲，
    並扣得其所有之鑰匙1 支。
二、案經高雄縣政府警察局鹽埕分局、新興分局報告臺灣高雄地
    方法院檢察署檢察官偵查起訴。
    理  由
一、本件被告甲○○所犯係死刑、無期徒刑、最輕本刑為3 年以
    上有期徒刑以外之罪，其於準備程序中就被訴事實為有罪之
    陳述，經法官告知簡式審判程序之旨，並聽取公訴人及被告
    之意見後，認為適宜由受命法官獨任進行簡式審判程序，依
    刑事訴訟法第273 條之1 第1 項規定，裁定由受命法官獨任
    進行審判程序。又本件之證據調查，依刑事訴訟法第273 條
    之2 規定，不受同法第159 條第1 項、第161 條之2 、第
    161 條之3 、第163 條之1 及第164 條至第170 條規定之限
    制，合先敘明。
二、上揭事實，業據被告於警詢、偵訊及本院審理中坦承不諱，
    核與證人高良緯、邱祿勝、黃俊弘及被害人丙○○於警詢中
    之證述相符，並有99年2 月3 日現場查獲照片、高雄市○○
    區○○路36號11樓之18住戶資料單、查獲機車及鑰匙照片、
    車號GJL-586 號車籍基本資料查詢表、贓物認領保管單在卷
    可稽，足證被告上開自白與事實相符，應堪採信。是本件事
    證明確，被告上開犯行均堪認定，應予依法論科。
三、被告為進入上開高雄市○○區○○路36號11樓之18房屋內（
    起訴書誤載為11樓之20，應予更正），乃以手撐開鐵門之欄
    杆，再自撐開之欄杆縫隙中伸手進入門內開啟門鎖，其以手
    撐開欄杆之行為顯已破壞門扇，是核被告甲○○所為，係犯
    刑法第321 條第1 項第1 款、第2 款之於夜間侵入住宅毀壞
    門扇之加重竊盜罪及第320 條第1 項之竊盜罪（檢察官起訴
    書雖漏載刑法第321 條第1 項之款次，然業已當庭表示被告
    係涉犯該條項第1 款及第2 款之加重竊盜罪）。被告前有犯
    罪事實欄所載之前科紀錄，其受有期徒刑執行完畢後，5 年
    內故意再犯本件最重本刑為有期徒刑以上之罪，為累犯，均
    應依刑法第47條第1 項規定，加重其刑。被告所為本件2 次
    竊盜犯行，均犯意各別，行為互異，應分論併罰。爰審酌被
    告正值壯年，竟不思以正途獲取所需，竟竊取他人財物，侵
    害他人財產權，行為實屬不該，且其甫於99年2 月3 日因竊
    盜案件經警以現行犯逮捕，並於翌日經檢察官訊問候釋放，
    當日即再犯竊盜罪，惡性仍重，惟念其犯後坦承犯行，所竊
    機車業經被害人丙○○領回，有贓物認領保管單附卷可憑，
    被害人丙○○並表示願意原諒被告，給予自新機會，所竊物
    品價值非鉅，及被告之犯罪動機、目的等一切情狀，分別量
    處如主文所示之刑及定其應執行之刑，以資懲儆。又扣案之
    鑰匙1 支，為被告所有且供竊取機車所用，業據被告供陳在
    卷，爰依刑法第38條第1 項第2 款，於該次之罪刑項下宣告
    沒收。
四、據上論斷，應依刑事訴訟法第273 條之1 第1 項、第299 條
    第1 項前段，刑法第321 條第1 項第1 款、第2 款、第320
    條第1 項、第47條第1 項、第38條第1 項第2 款、第51條第
    5 款，刑法施行法第1 條之1 ，判決如主文。
本案經檢察官李怡增到庭執行職務。
中    華    民    國    99    年    3     月    24    日
                  刑事第十六庭  法  官  王靖茹
以上正本證明與原本無異。
如不服本判決應於收受送達後10日內向本院提出上訴書狀，並應
敘述具體理由；如未敘述上訴理由者，應於上訴期間屆滿後20日
內向本院補提理由書（均須按他造當事人之人數附繕本）「切勿
逕送上級法院」。
中    華    民    國    99    年    3     月    24    日
                                書記官  陳鈺甯
附錄本案論罪科刑法條：
《中華民國刑法第320條第1項》
意圖為自己或第三人不法之所有，而竊取他人之動產者，為竊盜
罪，處5  年以下有期徒刑、拘役或 5 百元以下罰金。
《中華民國刑法第321條第1項》
犯竊盜罪而有左列情形之一者，處 6 月以上、 5 年以下有期徒
刑：
一、於夜間侵入住宅或有人居住之建築物、船艦或隱匿其內而犯
    之者。
二、毀越門扇、牆垣或其他安全設備而犯之者。
三、攜帶兇器而犯之者。
四、結夥三人以上而犯之者。
五、乘火災、水災或其他災害之際而犯之者。
六、在車站或埠頭而犯之者。

司法院資訊處製作；財團法人民間司法改革基金會備份。
